臺灣臺南地方法院民事判決
111年度訴字第609號
原      告  順發電腦股份有限公司

法定代理人  吳錦昌  
訴訟代理人  蔡國忠  
被      告  黃芝穎  


訴訟代理人  黃俊諺律師(法扶律師)  
上列當事人間因公共危險等案件，原告提起刑事附帶民事訴訟，
請求侵權行為損害賠償事件，經刑事庭裁定移送前來（111年度
附民字第135號），本院於民國111年9月7日言詞辯論終結，判決
如下：
    主  文
被告應給付原告新臺幣1,189,650元，及自民國111年2月23日起
至清償日止，按週年利率百分之5計算之利息。
訴訟費用由被吿負擔。
原告以新臺幣396,550元為被告供擔保後，得假執行。
    事實及理由
一、按訴狀送達後，原告不得將原訴變更或追加他訴。但擴張或
    減縮應受判決事項之聲明者，不在此限，民事訴訟法第255
    條第1項第3款定有明文。本件原告起訴請求被告給付新臺幣
    （下同）2,330,250元，及自起訴狀繕本送達翌日起至清償
    日止，按週年利率5％計算之利息。嗣於民國111年9月7日言
    詞辯論時當庭減縮為如主文第1項所示(見本院卷第85頁)，
    核屬減縮訴之聲明，參諸首揭規定，自屬適法，應予准許。
二、原告起訴主張：被告前於原告所經營之順發3C量販善化店（
    址設臺南市○○區○○路000號之6，下稱順發善化店）擔任收銀
    組長，負責該店之銷售、收銀、維修、存放每日營收所得款
    項等業務，為從事業務之人。分別為下列行為：
　㈠被告因需款花用，竟萌生為自己不法所有之意圖，基於侵占
    業務上持有之物之單一犯意，自110年6月21日起迄同年7月2
    6日止，利用其因職務而知悉順發善化店內保險箱密碼及可
    接觸、開啟該保險箱之便，接續拿走保險箱內存放之每日營
    收所得現金，並在保險箱中放置玩具千元鈔票以掩飾其犯行
    ，共計侵占120萬元。　
　㈡又依其智識程度與生活經驗，已能預見若在順發善化店所在
    之建築物內點燃易燃物品，將可能因火勢延燒至建築物之重
    要構成部分，而致該建築物有燒燬危險，卻欲藉火災將保險
    箱燒燬以掩飾其業務侵占犯行，另基於放火燒燬現未有人所
    在之他人所有建築物亦不違背其本意之不確定故意，於110
    年7月27日9時40分許，在順發善化店尚未營業之建築物內將
    連接發電機之油桶管線拔除而使其漏油至地面，再以衛生紙
    置於漏油上後以打火機將其點燃，令火勢於上開建築物內延
    燒，致外牆受燒變黑、鋁窗燒熔、發電機燒燬，並致生公共
    危險。惟因被告聽見爆炸聲響發現火勢嚴重，隨即於同日9
    時53分致電消防隊請求救火，消防隊獲報後即至現場滅火，
    上開建築物之重要結構幸未喪失原本效用而未遂。被告上開
    放火行為，致原告順發善化店總電源線路等營業設施燒燬，
    支出照明及插座線路查修費5,200元、三組開關箱體漏水維
    修及漏水檢查費15,800元、冰水機故障查修工程費8,650元
    ，加計被告侵占原告順發善化店營運現金120萬元，共計1,2
    29,650元。經原告抵扣被告110年7月份薪資4萬元後，尚欠1
    ,189,650元。爰依民法第第184條第1項前段規定，請求被告
    給付1,189,650元等語。
  ㈢並聲明：被告應給付原告1,189,650元，及自起訴狀繕本送達
    翌日起至清償日止，按週年利率5％計算之利息。原告願供擔
    保，請准宣告假執行。
三、被告則以：對於原告主張之事實及請求均不爭執。
四、本院得心證之理由
  ㈠按因故意或過失，不法侵害他人之權利者，負損害賠償責任
    ，民法第184條第1項前段定有明文。本件被告自110年6月21
    日起迄同年7月26日止，利用職務機會接續侵占順發善化店
    內保險箱存放之營收現金共120萬元；復於同年7月27日9時4
    0分許，基於放火燒燬現未有人所在之他人所有建築物亦不
    違背其本意之不確定故意，於順發善化店尚未營業之建築物
    內將連接發電機之油桶管線拔除而使其漏油至地面，再以衛
    生紙置於漏油上後以打火機將其點燃，令火勢於上開建築物
    內延燒，致外牆受燒變黑、鋁窗燒熔、發電機燒燬，並致生
    公共危險，被告旋於同日9時53分致電消防隊請求救火而放
    火燒毀順發善化店未遂等情，經本院以111年度訴字第128號
    判決、臺灣高等法院臺南分院以111年度上訴字第665號判決
    認定被告犯業務侵占罪，處有期徒刑8月；又犯放火燒燬現
    未有人所在之他人所有建築物未遂罪，處有期徒刑10月。應
    執行有期徒刑1年4月確定，並經本院依職權調取上開刑事案
    件卷宗核閱無訛，且為被告所不爭執，堪信為真，故被告應
    負侵權行為損害賠償責任一節，堪以認定。
  ㈡按當事人於言詞辯論時為訴訟標的之捨棄或認諾者，應本於
    其捨棄或認諾為該當事人敗訴之判決，民事訴訟法第384條
    定有明文。經查，原告主張被告利用任職順發善化店之機會
    ，侵占營運現金120萬元，及放火燒燬順發善化店總電源線
    路等營業設施，因而支出照明及插座線路查修費5,200元、
    三組開關箱體漏水維修及漏水檢查費15,800元、冰水機故障
    查修工程費8,650元等情，業據原告提出宇成工程行報價單
    、通益聯合工程有限公司報價單等件為證（見附民卷第13-1
    8頁），且為被吿所不爭執，被告並於本院審理時當庭認諾
    同意原告減縮聲明後之請求（見本院卷第86頁）。從而，原
    告請求被告給付1,189,650元，要屬有據，應予准許。
五、綜上所述，原告依民法第184條第1項前段規定，請求被告給
    付1,189,650元，及自起訴狀繕本送達翌日即111年2月23日
    起至清償日止，按週年利率5％計算之利息，為有理由，應予
    准許。
六、本件原告陳明願供擔保請求准為假執行之宣告，爰依民事訴
    訟法第392條第1項規定，酌定相當之擔保金額宣告之。
七、訴訟費用負擔依據：民事訴訟法第78條。
中　　華　　民　　國　　111 　年　　9 　　月　　21　　日
                  民事第四庭    法  官  曾仁勇  
以上正本證明與原本無異。
如不服本判決，應於送達後20日內，向本院提出上訴狀並表明上
訴理由，如於本判決宣示後送達前提起上訴者，應於判決送達後
20日內補提上訴理由書（須附繕本）。
如委任律師提起上訴者，應一併繳納上訴審裁判費。
中　　華　　民　　國　　111 　年　　9 　　月　　21　　日
                                書記官  顏珊姍